# 出口企业CIF 和 DDP 下收入确认时点及收入确认金额

提问人：xcvbnm7667 时间：2021-05-19 13:59:04
各位老师，请教下：
1 、CIF：无需安装的化工类原材料，收入确认时点为提单日，收入确认金额，合同价-支付给物流公司的运保费，即将运保费体现成代收代付性质，和客户签订的合同中，客户为单独约定运保费金额，也没有指定物流商。借：应收账款（合同价）贷：营业收入（合同价-运保费）贷：应付账款（运保费）；借：应付账款（运保费）贷：银行存款。请问这种做法是否合理？因为感觉按照新收入准则下，CIF有两项履约义务，第一点是销售，第二点是运输，那么应当单独确认收入并结转成本，即借：应收账款（合同价）贷：营业收入-主营业务收入（合同价-运保费）贷：营业收入-其他业务收入（运保费）；借：营业成本（运保费）贷：应付账款。能否营业收入-其他业务收入（运保费）=营业成本（运保费）。。。总额法还是净额法确认收入。
2 、DDP，无需安装的化工类原材料，收入确认时点为对方货物签收日。从合同条件来看，销售还有运输到客户地为一项履约义务，那是否直接按照合同价确认收入，将支付给物流商的运保费确认成本呢？

回答人：chenyiwei
1 、主要责任人和代理人的区分是建立在单项履约义务基础上的，因此同一合同包含多项履约义务时，可能本企业在履约义务A中是主要责任人，而在履约义务B中是代理人。因此，对于CIF条款下的出口，也可以单独考虑本企业在作为一项单独履约义务的运保费中是否属于代理人。
在货物装船时点，按照扣减运保费后的合同金额确认商品销售收入。对于运保，如果“客户未单独约定运保费金额，也没有指定物流商”，则按总额法可能性较大，此时理论上对运保服务应作为在一段时间内履约，随着运输进度逐步确认收入，但鉴于实务中做到这一点难度较大，也可以在确认货物到港，客户已经提货时，确认运保对应的收入。
2 、可以。

提问人：沉默羔羊 时间：2021-09-28 14:39:00
请问一下在DDP条款下，公司承担的关税是否也计入成本？另外，在新收入准则下，报关费如何区分计入合同履约成本和费用？

回答人：chenyiwei
1 、是，计入成本； 2 、有明确销售合同对应的，应作为合同履约成本计入营业成本。